# 求助陈老师关于股份支付的问题

提问人：dongguawin1 时间：2015-02-11 14:56:31
最近在看cpa股份支付的章节，对于其中的问题看了陈版主大大和其他坛友的探讨，受益匪浅，在此先行谢过。另外我还些关于股份支付的问题，书中和网上都找不到答案，特来求教。 1 、CPA书上无论是权益结算还是现金结算股份支付，都讲到可行权日后还留着的那些高管全部行权了，那我的问题是如果直到行权失效日为止，仍然有高管没有行权，那么权益结算等待期提的资本公积-其他资本公积余额及现金结算到行权失效日前一直按照期末公允价值记得应付职工薪酬余额该如何做分录或者处理呢？（不考虑现实性，假设出现这情况怎么做分录）。 2 、如果权益结算是以股票期权记的话如果服务的上市公司股票大跌完全可能不行权的，因为可能授予日公允价值每股 15 ，规定可行权日需付出对价 3 ，结果股票跌到 2 这种极端情况如何处理 3 、现金结算中的股票增值权，等待期开始股价就开始一路暴跌，是不是后面两年计入费用的就是负数了，最终结果如果股票没有增值而是减值的话会计又该如何处理。 4 、现金结算的股份支付计入应付职工薪酬的是根据每个资产负债表日的增值权公允价值算出来的，从例题上看当可行权日到来时，支付的没分股票的现金的金额和公允价值并没有关系，那么假设所有可行权的人都行权了，那么截止行权失效日止的计入应付职工薪酬的钱是否正好是被支付的钱，因为我理解的应付职工薪酬是个过渡科目，事情全结束应该不留余额，如果是该如何理解，如果不是，那应该怎么处理呢？

回答人：chenyiwei
1 、股份支付费用确认的依据是激励对象对本企业提供的商品或服务。权益结算股份支付等待期满后，不论激励对象是否实际行权或申请解锁，原先确认的费用都不再进行调整，因为相关的服务已经接受了。 2 、权益结算股份支付不考虑权益工具在授予日后公允价值的变动。公司在激励对象满足可行权条件后即应确认费用。与最终是否放弃行权无关。 3 、现金结算的股份支付最终累计计入费用的金额应当等于最终实际支付的现金。如果最后没有支付现金，则累计确认的费用为零。 4 、现金结算的股份支付全部结束后，相应的“应付职工薪酬”科目的余额应结零，同时累计确认的股份支付费用应当等于实际支付的现金。

提问人：airbit 时间：2015-02-12 17:47:46
陈版好！
股份支付产生的资本公积是否属于其他综合收益？谢谢！

回答人：chenyiwei
不是。这是激励对象以劳务或商品对公司的出资，实质上是资本性投入性质。

提问人：dongguawin1 时间：2015-02-12 21:07:38
1 、第一点中如果是权益结算，是否在行权失效日能把没行权剩余的资本公积-其他资本公积全部计入资本公积-股本溢价呢？毕竟和股份支付的事应该结束了吧。。。另外现金结算的如果在失效日也有余额，比如正好有个管理人员没有拿属于自己的那份股票增值权产生的现金（极端情况。。。否则有钱谁不拿= =），那么应付职工薪酬中的余额该如何抵消，还是这钱是属于那种一旦过了等待期，无论过不过行权失效日，随时来拿的那种啊？ 2 、第三点中如果最后没有支付现金，则累计确认的费用为零，这话的意思我可以理解为如果没有支付的话，前期费用都要冲回吗？做相反的分录 借：应付职工薪酬 贷：管理费用 可如果这样的话又感觉管理人员已经付出了劳动，完成了资本性投入，除了没有达到行权条件也就是股份支付中由于自身原因作废外可以冲外，之前确认的费用不能冲了吧 请陈版大大指教，谢谢。

回答人：chenyiwei
1 、是； 2 、如果现金结算的股份支付条款规定过期后将丧失取得现金的权利，则在到期日将结余的应付职工薪酬转回，冲减当期管理费用。 3 、现金结算股份支付不存在资本性投入问题，其所确认的累计费用等于实际支付现金。

提问人：dongguawin1 时间：2015-02-13 16:02:40
陈老师，不好意思，睡了一觉又发现问题了。。。麻烦您了 1 、如果现金结算的股份支付条款规定过期后将丧失取得现金的权利，则在到期日将结余的应付职工薪酬转回，冲减当期管理费用 我的问题是能否将结余的应付职工薪酬转为营业外收入，应付账款中有不需付的余额转营业外收入的，那么这个也可以这样操作吗？这个该怎么解释呢。还是冲销前期的费用这个处理办法是准则或准则解释定死的游戏规则呢？ 2 、另外现金股份支付的例题如下，可是无法理解20×7年人数计算为200-45-70=85人而不是200-45=155人，因为如果是实务操作的话，20×7年 12 月 31 日为等待期最后一天，可无论如何也要在等待期结束管理人员才有行权权利，那应该先以 155 人确认累计费用金额，然后再减去之前确认的费用求得当期费用，应付职工薪酬期末余额计算为累计应付职工薪酬数减20×7年 12 月 31 日的第一次支付数后的余额才对。例题中的答案给人的感觉就好像不顾等待期还未结束就已经支付现金给管理人员了，这该如何理解呢？ 【教材例18-4】20×5年年初，公司为其 200 名中层以上职员每人授予 100 份现金股票增值权，这些职员从20×5年 1 月 1 日起在该公司连续服务 3 年，即可按照当时股价的增长幅度获得现金，该增值权应在20×9年 12 月 31 日之前行使。A公司估计，该增值权在负债结算之前的每一资产负债表日以及结算日的公允价值和可行权后的每份增值权现金支出额表18-3所示。
表18-3　　　　　　　　　　　单位：元 年份 公允价值 支付现金 20×5 14 20×6 15 20×7 18 16 20×8 21 20 20×9 25
第一年有 20 名职员离开A公司，A公司估计三年中还将有 15 名职员离开；第二年又有 10 名职员离开公司，公司估计还将有 10 名职员离开；第三年又有 15 名职员离开。第三年年末，有 70 人行使股份增值权取得了现金。第四年末，有 50 人行使了股份增值权。第五年末，剩余 35 人也行使了股份增值权。 1.费用和应付职工薪酬的计算过程如表18-4所示。
年 份 负债计算 支付现金计算 负债 支付现金 当期费用 20×5
（200-35）×100×14×1/3 77 000 77 000 20×6 （200-
40 ）×100×15×2/3 160 000 83 000 20×7 （200-45-70）×100×18 70×100×16 153 000 112 000 105 000 20×8 （200-45-70-50）×100×21 50×100×20 73 500 100 000 20 500 20×9 0 35×100×25
0 87 500 14 000 总额
299 500 299 500

回答人：chenyiwei
1 、应注意确保现金结算的股份支付最终确认的累计费用总额等于最终支付的现金，因此应冲减管理费用而不是计入营业外收入。
2 、这只是一个例题，为了说明会计处理原理之用，何时支付现金还是看股份支付的具体条款。